sk-SK: Športový tovar > Exteriérové rekreakčné športy > Bicyklovanie > Cyklistické oblečenie a doplnky > Cyklistická obuv: Indoorová cyklistická obuv; Horské a gravelové cyklistické topánky; Cestná cyklistická obuv; Cyklistické topánky na triatlon
lt-LT: Sporto prekės > Poilsis lauke > Dviračių sportas > Apranga ir aksesuarai dviratininkams > Dviratininkų batai: Salės dviračių batai; Kalnų ir žvyrkelio dviračių batai; Plento dviračių batai; Triatlono dviračių batai
ru: Спортивные товары > Активный отдых на открытом воздухе > Езда на велосипеде > Одежда, обувь и аксессуары для езды на велосипеде > Велообувь: Велотуфли для помещений; Велотуфли для горных и гравийных велосипедов; Шоссейные велотуфли; Велотуфли для триатлона
zh-TW: 體育用品 > 室外休閒 > 單車 > 自行車服裝配件 > 自行車鞋: 室內自行車鞋; 登山車與礫石車鞋; 公路車鞋; 三鐵自行車鞋
sl-SI: Športna oprema > Rekreacija na prostem > Kolesarjenje > Oblačila in dodatki za kolesarjenje > Kolesarski čevlji: Čevlji za kolesarjenje v dvorani; Gorski in gravel kolesarski čevlji; Cestni kolesarski čevlji; Kolesarski čevlji za triatlon
bg-BG: Спортни стоки > Спортни занимания на открито > Колоездене > Облекло и аксесоари за колоездене > Обувки за колоездене: Обувки за колоездене на закрито; Обувки за планинско и гравел колоездене; Обувки за шосейно колоездене; Обувки за колоездене за триатлон
el: Αθλητικά είδη > Υπαίθριες δραστηριότητες αναψυχής > Ποδηλασία > Ένδυση & αξεσουάρ ποδηλασίας > Παπούτσια ποδηλασίας: Παπούτσια ποδηλασίας εσωτερικού χώρου; Παπούτσια ποδηλασίας βουνού & Gravel; Παπούτσια ποδηλασίας δρόμου; Παπούτσια ποδηλασίας τριάθλου
ko: 스포츠용품 > 야외 레크레이션 > 사이클링 > 사이클링 의류/액세서리 > 사이클링화: 실내 사이클링화; 산악 및 그래블 사이클링화; 로드 사이클링화; 트라이애슬론 사이클링화
fr: Équipements sportifs > Loisirs de plein air > Vélo > Équipement et accessoires de cyclisme > Chaussures de cyclisme: Chaussures de cyclisme en salle; Chaussures de VTT et gravel; Chaussures de vélo de route; Chaussures de triathlon
hu: Sportszerek > Szabadtéri kikapcsolódás > Kerékpározás > Kerékpáros ruházat és kiegészítők > Kerékpárcipők: Beltéri kerékpáros cipők; Mountain bike és gravel kerékpáros cipők; Országúti kerékpáros cipők; Triatlonos kerékpáros cipők
pl: Sprzęt sportowy > Rekreacja na świeżym powietrzu > Kolarstwo > Odzież i akcesoria dla rowerzystów > Buty do jazdy na rowerze: Buty do kolarstwa halowego; Buty rowerowe MTB i gravel; Buty szosowe; Buty rowerowe do triathlonu
en: Sporting Goods > Outdoor Recreation > Cycling > Cycling Apparel & Accessories > Cycling Shoes: Indoor Cycling Shoes; Mountain & Gravel Cycling Shoes; Road Cycling Shoes; Triathlon Cycling Shoes
ro-RO: Articole sportive > Recreere în aer liber > Ciclism > Îmbrăcăminte și accesorii pentru ciclism > Încălțăminte pentru ciclism: Încălțăminte pentru ciclism de interior; Pantofi de ciclism pentru munte și pietriș; Pantofi de ciclism pentru șosea; Pantofi de ciclism pentru triatlon
th: อุปกรณ์กีฬา > สันทนาการกลางแจ้ง > ปั่นจักรยาน > เสื้อผ้าและอุปกรณ์ขี่จักรยาน > รองเท้าขี่จักรยาน: รองเท้าปั่นจักรยานในร่ม; รองเท้าปั่นจักรยานเสือภูเขาและกราเวล; รองเท้าปั่นจักรยานเสือหมอบ; รองเท้าปั่นจักรยานไตรกีฬา
es: Equipamiento deportivo > Actividades al aire libre > Ciclismo > Accesorios y complementos de ciclismo > Calzado de ciclismo: Zapatillas de ciclismo de interior; Zapatillas de ciclismo de montaña y gravel; Zapatillas de ciclismo de ruta; Zapatillas de ciclismo de triatlón
zh-CN: 体育用品 > 户外休闲 > 自行车用品 > 骑行服装与配饰 > 骑行鞋: 室内骑行鞋; 山地和砾石骑行鞋; 公路骑行鞋; 铁人三项骑行鞋
de: Sportartikel > Outdoor-Aktivitäten > Radfahren > Fahrradbekleidung & Zubehör > Radsportschuhe: Indoor-Fahrradschuhe; Mountainbike- & Gravel-Schuhe; Rennradschuhe; Triathlon-Fahrradschuhe
tr: Spor Malzemeleri > Açık Hava Etkinlikleri > Bisiklet > Bisiklet Kıyafetleri ve Aksesuarları > Bisiklet Ayakkabıları: Kapalı alan bisiklet ayakkabıları; Dağ ve gravel bisikleti ayakkabıları; Yol bisikleti ayakkabıları; Triatlon bisikleti ayakkabıları
fi: Urheilutarvikkeet > Ulkoharrasteet > Pyöräily > Pyöräilyvaatteet ja -asusteet > Pyöräilykengät: Sisäpyöräilykengät; Maasto- ja gravel-pyöräilykengät; Maantiepyöräilykengät; Triathlon-pyöräilykengät
nl: Sportartikelen > Buitenrecreatie > Fietsen > Fietskleding en -accessoires > Fietsschoenen: Indoor fietsschoenen; Mountainbike- en gravelschoenen; Wielrenschoenen; Triatlonfietsschoenen
da: Sportsartikler > Friluftsliv > Cykling > Cykeludstyr > Cykelsko: Indendørs cykelsko; Cykelsko til mountainbike og gravel; Cykelsko til landevejscykling; Cykelsko til triatlon
pt-BR: Artigos esportivos > Atividades ao ar livre > Ciclismo > Acessórios e roupas para ciclismo > Sapatilhas de ciclismo: Sapatilhas de ciclismo indoor; Sapatilhas de ciclismo de montanha e gravel; Sapatilhas de ciclismo de estrada; Sapatilhas de triatlo
vi: Dụng cụ thể thao > Giải trí ngoài trời > Đạp xe > Trang phục đua xe đạp > Giày đạp xe: Giày đạp xe trong nhà; Giày đạp xe địa hình & gravel; Giày đạp xe đường trường; Giày đạp xe ba môn phối hợp
nb: Sportsutstyr > Friluftsliv > Sykling > Sykkelklær og -tilbehør > Sykkelsko: Innendørs sykkelsko; Sykkelsko for terreng og grus; Sykkelsko for landevei; Sykkelsko for triatlon
sv: Sportartiklar > Utomhusaktiviteter > Cykling > Cykelutrustning > Cykelskor: Cykelskor för inomhusbruk; Mountainbike- och gravelcykelskor; Landsvägscykelskor; Triathlon-cykelskor
pt-PT: Artigos de desporto > Atividades recreativas no exterior > Ciclismo > Acessórios e vestuário para ciclismo > Calçado de ciclismo: Sapatos de ciclismo indoor; Sapatos de ciclismo de montanha e gravel; Sapatos de ciclismo de estrada; Sapatos de ciclismo de triatlo
cs: Sportovní potřeby > Outdoorové aktivity > Cyklistika > Cyklistické oblečení a příslušenství > Cyklistická obuv: Sálové cyklistické tretry; MTB a gravel tretry; Silniční tretry; Triatlonové tretry
ja: スポーツ用品 > 屋外レクリエーション > サイクリング > 自転車ウェア・小物 > サイクリングシューズ: インドアサイクリングシューズ; マウンテン・グラベルサイクリングシューズ; ロードサイクリングシューズ; トライアスロンサイクリングシューズ
it: Articoli sportivi > Ricreazione outdoor > Ciclismo > Abbigliamento e accessori da ciclismo > Scarpe da ciclismo: Scarpe per ciclismo indoor; Scarpe per ciclismo mountain e gravel; Scarpe per ciclismo su strada; Scarpe da ciclismo per triathlon
hr-HR: Sportska oprema > Rekreacija na otvorenom > Biciklizam > Odjeća i dodaci za bicikliranje > Biciklističke cipele: Biciklističke cipele za zatvoreni prostor; Biciklističke cipele za brda i šljunak; Biciklističke cipele za cestu; Biciklističke cipele za triatlon